# 请教陈版主：母公司收购孙公司少数股东，合并层面怎么处理》

提问人：waynezrp 时间：2015-11-10 12:08:13
2014 年 12 月，B公司通过非同一控制企业合并被纳入A公司合并报表（A公司持股比例为51%），首次合并时采用公允价值对B公司报表作了报表转换并以转换后的报表纳入A公司合并报表， 2015 年 9 月，A公司拟通过发行股份购买B公司其他少数股东49%股权以及B公司之子公司C公司少数股东49%股权。
A公司对子公司B公司及孙公司C公司的处理为：
借：长期股权投资（发行权益性证券的公允价值） 贷：股本 资本公积-资本溢价 现在问题是在A公司合并报表层面应该如何处理？我的理解是视同从期初起即全资持股B公司 1 、补做长投 借：长期股权投资 贷：投资收益 2 、抵长投 借：归母净资产 少数股东权益 资本公积 贷：长期股权投资 3 、抵投资收益 借：投资收益 少数股东损益 期初未分配利润贷：期末未分配利润 这样做正确吗？

回答人：chenyiwei
购买少数股权的交易不同于同一控制下合并，不能假设“视同从期初起即全资持股B公司”。关键是合并报表层面调整资本公积的金额的计算，该金额计算准确了，合并报表的编制基本上就没有很大问题。还要注意一点：在完成收购少数股权的当年，少数股东损益应当以收购少数股权的交易日为界分段计算。

提问人：waynezrp 时间：2015-11-10 20:58:14
那如果是编制备考报告啦？当期合并时做成本法转换权益法时，补做长投是按照原先的持股比例还是按完成收购后的比例啦？

回答人：chenyiwei
1 、编制备考报表当然可以依据特定的假设，但备考报表不是法定报表。 2 、合并报表时是否补做权益法看个人习惯。